【裁判字號】    90,上易,543
【裁判日期】    900814
【裁判案由】    傷害
【裁判全文】
臺灣高等法院臺南分院刑事判決            九十年度上易字第五四三號       Ｃ
      上  訴  人
      即  被  告  甲  ○  ○
右上訴人因傷害案件，不服臺灣嘉義地方法院九十年度易字第四五號中華民國九十年
二月十三日第一審判決（起訴案號：臺灣嘉義地方法院檢察署八十九年度偵字第六七
五一號），提起上訴，本院判決如左：
      主      文
上訴駁回。
      事      實
一、甲○○與乙○○（末者同案已判決有罪確定）係夫妻關係，為家庭暴力防治法第
    一條第一款所定家庭成員；甲○○又係丙○○、丁○○○（末二人同案已判決有
    罪確定）之媳婦，為家庭暴力防治法第三條第三款所定家庭成員。甲○○與乙○○於民國（下同）八十九年十月三十一日晚上九時許，在嘉義縣水上鄉寬士村二
    十二之一五六號住處，因故發生口角後，乙○○以行動電話聯絡丙○○、丁○○○至現場排解糾紛。詎丙○○及丁○○○到達後，復與甲○○發生口角，乙○○
    、丙○○及丁○○○竟基於傷害之犯意聯絡，共同毆打甲○○，甲○○則基於傷
    害之犯意，毆打乙○○及丁○○○，雙方於是發生互毆，致甲○○受有頸絞扼傷
    ，腹部鈍傷挫傷，左肩、左腕及右腕瘀傷，腦震盪等傷害；丁○○○受有左臂挫
    傷瘀血腫痛，左頸挫傷等傷害；乙○○受有左大腿擦挫傷，右前臂擦挫傷等傷害
    。嗣乙○○於丙○○及丁○○○離去後，於同一地點，又與甲○○發生口角，竟
    基於前之傷害概括犯意，再以腳踢甲○○下體，致甲○○另受有外陰部挫傷性紅
    腫等傷害。
二、案經甲○○、丁○○○及乙○○訴由嘉義縣警察局水上分局報告臺灣嘉義地方法
    院檢察署檢察官偵查起訴。
      理      由
一、上訴人即被告甲○○於原審審理中矢口否認有何犯行，並辯稱：係對方出手傷害
    ，自己並未毆打他人云云。經查：被告甲○○與同案被告乙○○、丙○○及丁○○○等人於八十九年十月三十一日晚上九時，在嘉義縣水上鄉寬士村二十二之一
    五六號處發生口角爭執乙節，業為渠等均供承在卷。且同案被告乙○○、丁○○○各受有上開傷害，此有財團法人天主教聖馬爾定醫院八十九年十一月四日診斷
    證明書一份，陳仁德醫院八十九年十一月四日驗傷診斷書一份，及被告乙○○就
    醫時之照片二幀在卷（偵查卷第十七頁至第二十頁）可稽，參以被告甲○○於警
    訊已坦承反擊並抓傷被告乙○○（警卷第十六頁偵訊筆錄），足見被告有傷害之
    犯行至明。故被告上開所辯，顯係事後卸責之詞，不足採信。其事證明確，犯行
    堪以認定。本案事實已臻明確，被告具狀聲請傳喚證人張素美，本院經核無此必
    要，附此敘明。
二、核被告所為，係犯刑法第二百七十七條第一項之傷害罪。被告於互毆之際傷害被
    告乙○○、丁○○○二人之行為，無由分辨先後順序，應係以一行為侵害二人之
    身體法益，為想像競合犯，應從情節較重之傷害被告乙○○部分處斷。
三、原審認被告之罪證明確，因予適用刑法第二百七十七條第一項、第五十五條、第
    四十一條第一項前段，罰金罰鍰提高標準條例第一條前段、第二條等規定，並審
    酌被告與上開共同被告具有親屬關係，因細故互毆成傷，傷勢之程度、輕重、雙
    方迄未達成民事和解，及犯後態度等一切情狀，量處被告拘役三十日，並諭知易
    科罰金以三百元折算一日之標準。本院原判決認事用法及量刑，俱無不當。被告
    上訴否認犯罪而指摘原判決有不當之處，為無理由，應予駁回。被告經合法傳喚
    ，無正當理由不到庭，不待其陳述逕行判決。
據上論斷，應依刑事訴訟法第三百六十八條、第三百七十一條，判決如主文。
本案經檢察官邱克斌到庭執行職務。
中    華    民    國      九十      年      八      月      十四        日
                                  臺灣高等法院臺南分院刑事第一庭
                                      審判長法官  鄭    文    肅
                                            法官  黃    三    哲
                                            法官  王    浦    傑
右正本證明與原本無異。
不得上訴。
                                      法院書記官  蔡    振    豐
中    華    民    國      九十      年      八      月     十六         日
附錄法條：
刑法第二百七十七條第一項：傷害人之身體或健康者，處三年以下有期徒刑、拘役或
                          一千元以下罰金。


司法院資訊處製作；財團法人民間司法改革基金會備份。
